臺灣臺南地方法院臺南簡易庭民事判決
111年度南簡字第839號
原      告  AC000-A110218 （真實姓名年籍詳卷）
法定代理人  AC000-A110218B（真實姓名年籍詳卷）
被      告  吳明進  
上列被告因違反性騷擾防治法案件，原告提起刑事附帶民事訴訟
請求侵權行為損害賠償，由本院刑事庭以111年度附民字第205號
刑事附帶民事訴訟裁定移送前來，經本院於民國111年9月30日言
詞辯論終結，判決如下：
    主      文
被告應給付原告新臺幣壹拾萬元，及自民國一百一十一年三月十
六日起至清償日止，按週年利率百分之五計算之利息。
原告其餘之訴駁回。
訴訟費用由被告負擔三分之一，餘由原告負擔。
本判決原告勝訴部分得假執行，但被告如以新臺幣壹拾萬元為原
告預供擔保，得免為假執行。
    事實及理由
壹、程序方面：
    按性騷擾防治法第1條第1項規定：「為防治性騷擾及保護被
    害人之權益，特制定本法。」次按司法機關所製作必須公示
    之文書，不得揭露性侵害犯罪被害人之姓名、出生年月日、
    住居所及其他足資識別身分之資訊，性侵害犯罪防治法第12
    條第2項定有明文。又按性騷擾防治法第12條前段雖僅規定
    ：「廣告物、出版品、廣播、電視、電子訊號、電腦網路或
    其他媒體，不得報導或記載性騷擾被害人之姓名或其他足資
    識別被害人身分之資訊。」且性騷擾行為雖與性侵害犯罪行
    為有別，無性侵害犯罪防治法之適用（性騷擾防治法第2條
    參照）。惟揆諸性騷擾防治法第1條第1項所規定「為防治性
    騷擾及保護被害人之權益」之立法目的，暨同法第12條保護
    性騷擾事件被害人之隱私、避免其受二度傷害之規範意旨（
    同法第12條立法理由係：「為保護性騷擾事件被害人之隱私
    ，明定大眾宣傳媒體不得報導或記載性騷擾被害人之姓名或
    其他足以識別身分之資訊，但經被害人同意，或偵查犯罪機
    關因偵查犯罪認有必要者，不在此限。」），司法機關受理
    性騷擾案件，於製作裁判文書，應得依事件具體情節，斟酌
    被害人之意願，於個案類推適用性侵害犯罪防治法第12條第
    2項關於對被害人身分予以保密之規定。是除經被害人同意
    ，或偵查犯罪機關因偵查犯罪認有必要者外，司法機關如審
    理或處理性騷擾事件所製作必須公示之文書，揭露足資辨別
    被害人身分之資訊，恐有害於被害人隱私之保護，殆與性騷
    擾防治法之立法目的有違。故法院於受理性騷擾防治法之事
    件所製作之裁判書，為保護被害人之隱私及名譽，避免被害
    人受到二度傷害，亦得類推適用性侵害犯罪防治法第12條第
    2項規定，對被害人身分予以保密。查原告（代號AC000-A11
    0218號，姓名年籍詳卷）主張被告對其所為行為，屬性騷擾
    防治法所規範之性騷擾事件，審諸原告所主張之性騷擾行為
    情節，應認若揭露原告之真實姓名及住所等足以識別其身分
    之資訊，恐有侵害其隱私使其受二度傷害之風險，是有類推
    適用性侵害犯罪防治法第12條第2項規定之必要。又原告業
    經本院裁定為受監護宣告之人，監護人為AC000-A110218B（
    真實姓名年籍詳卷），本件係AC000-A110218B以法定代理人
    之地位代原告提起本訴，爰就原告及其法定代理人之姓名及
    年籍資料均予以遮隱，先予敘明。
貳、實體部分　　
一、原告主張：被告於民國110年9月21日21時許，在臺南市○○區
    ○○○街000號住處旁，因見心智有缺陷之原告獨自一人，竟意
    圖性騷擾，叫原告走進上址旁小巷後，乘原告不及抗拒，伸
    手抓掐原告胸部1下，而為觸摸原告胸部之行為。適原告之
    媳婦（代號AC000-A110218A，姓名年籍詳卷，下稱乙女）外
    出尋找原告行經小巷口，被告發現後始先行離去。被告之上
    開行為造成原告嚴重焦慮，失眠，且被告在開庭時矢口否認
    性騷擾原告，並稱原告小題大作，以侮辱性字眼稱呼原告，
    被告毫無悔意之態度使原告更加焦慮及在夜間時害怕、恐懼
    。為此，依侵權行為之法律關係起訴，請求被告賠償原告精
    神慰撫金新臺幣（下同）300,000元。並聲明：被告應給付
    原告300,000元，及自起訴狀繕本送達翌日起至清償日止，
    按週年利率5％計算之利息。
二、被告答辯：
　  案發當時監視錄影器並未錄到被告有觸摸原告胸部之情形，
    可以調取該監視錄影器畫面來看，原告法定代理人及其配偶
    也未看到被告摸原告，本件被告是遭到誣賴，被告並沒有摸
    原告等語。
三、得心證之理由：
  ㈠本件原告主張被吿有於前揭時、地，乘原告不及抗拒，伸手
    抓掐原告胸部1下，而觸摸原告胸部之性騷擾行為等情，為
    被告所否認，並以前詞置辯。經查：
　　⒈原告主張被告因有前述乘原告不及抗拒而為觸摸原告胸部
      之違反性騷擾防治法之行為，經檢察官提起公訴，本院刑
      事庭判決被告有期徒刑5月，如易科罰金，以1,000元折算
      1日確定等情，有本院111年度易字第114號刑事判決在卷
      （調字卷第19至22頁），並經本院調閱111年度易字第114
      號刑事案件（下稱系爭刑案）卷宗資料核閱無訛。被告雖
      否認原告之主張，惟按刑事訴訟判決所認定之事實，固非
      當然有拘束民事訴訟判決之效力，但民事法院調查刑事訴
      訟原有之證據，而斟酌其結果以判斷事實之真偽，並於判
      決內記明其得心證之理由，即非法所不許（最高法院49年
      台上字第929號號判決要旨參照）。
  　⒉被告位於臺南市○○區○○○街000號之住處旁有一電線桿，該
      電線桿旁確有一小巷，另被告住處對面建物設置有監視錄
      影器等情，有現場照片4張可參（臺南地方檢察署《下稱臺
      南地檢署》110年度他字第5110號卷《下稱他字卷》第61至63
      頁）。而被告於警詢中，經警員提示本件事發當時上開監
      視錄影器所拍攝之錄影畫面，詢問被告畫面中身穿白色短
      袖之男子是否為被告，經被告答以是其本人，畫面拍攝地
      點是在其住處前；被告並稱畫面中其與原告走進之暗巷係
      位在其住處隔壁巷子，其當時係先走進去暗巷內，其有帶
      原告進入暗巷，其出來後有看到有人牽狗過去等語，有被
      告之警詢筆錄、監視錄影器畫面翻拍照片可稽（臺南市政
      府警察局婦幼警察隊南市警婦偵字第1100581234號卷《下
      稱警卷》第9至11頁、第46至56頁），足認本件事發時，被
      告及原告確有先後進入原告住處旁小巷，且警卷內所附之
      監視錄影器光碟拍攝之內容及翻拍照片所示，即是本件事
      發時被告及原告先後自田厝三街往監視錄影器畫面右方進
      入小巷後，再先後走出小巷之過程。
  　⒊又原告之媳婦乙女曾於檢察官偵訊中證稱：在監視器畫面
      中牽著兩隻狗的人是我，110年9月21日晚間9時許，我發
      現原告不在家，我就外出遛狗順便找原告，我繞了兩圈，
      繞第一圈時有聽到108號旁巷子有原告的聲音，再繞第二
      圈就發現被告從巷子出來查看我走了沒，又返回巷子裡，
      我就往前一點的路站在那邊等他們，後來被告先從巷子走
      出來直接回家，原告才走出巷子跟著我回家；回家後原告
      休息一下，我問她剛剛在巷子裡有沒有發生什麼事，原告
      說被告摸她胸部，並用手抓她的胸部給我看，還說被告有
      喝酒等語（他字卷第5110號卷第47、49頁），參以前揭監
      視錄影器畫面確有拍攝到乙女牽著兩隻狗行經被告住處前
      ，並往被告住處旁小巷查看之情形，有該畫面翻拍照片可
      參（警卷第52頁），堪認乙女所為上開證述應屬可採。另
      本件經內政部警政署刑事警察局採集原告於本件發生時時
      所穿著之短袖上衣外側胸部相對處微物，萃取DNA檢測結
      果，檢出男性Y染色體DNA-STR型別，與被告唾液檢測之型
      別相符，有內政部警政署刑事警察局110年11月22日刑生
      字第1108011564號鑑定書1份可參（臺南地檢署110年度偵
      字第22752號卷《下稱偵卷》第29至35頁）。依上開乙女之
      證述、監視錄影器畫面翻拍照片及內政部警政署刑事鑑定
      書所載鑑定結果，堪認原告主張被告於前揭時間，在被告
      住處旁之小巷內，有乘其不及抗拒，伸手抓掐原告胸部1
      下，而觸摸原告胸部，適原告之媳婦乙女外出尋找原告行
      經小巷口，被告發現後始先行離去等情，核屬可信。
　　⒋被告雖於警詢中辯稱其只是帶原告進入巷子內，跟原告說
      紙箱和鐵罐在該處，原告可以拿去賣（警卷第10至11頁）
      ，另於本院言詞辯論中辯稱監視器畫面並未錄到其抓掐原
      告胸部之行為，且監視錄影畫面模糊，其看不出是何人云
      云。然被告於警詢中並未否認該監視錄影畫面中所拍攝到
      之人為其與原告，以及兩造有進入原告住處旁小巷之事實
      ，已如前述，被告於本件言詞辯論中始改稱監視錄影畫面
      模糊、其看不出是何人云云，尚難採認。且依現場監視錄
      影光碟翻拍照片所示（警卷第54頁下方、56頁上方照片）
      所示，原告走出上開巷子時並無撿拾罐子或紙箱等回收物
      品，是被告辯稱其帶原告進入巷子僅是告知原告該處有紙
      箱和鐵罐可拿去賣云云，亦非可信。又經本院當庭勘驗前
      揭監視錄影器畫面之結果，該監視錄影器拍攝之範圍係被
      告住處即臺南市○○區○○○街000號前方道路，固未直接拍攝
      到被告住處旁小巷及被告伸手抓掐原告胸部之行為（見本
      院卷第41至43頁所示勘驗筆錄內容），惟依上開監視錄影
      畫面、乙女於偵訊中之證述、被告於警詢中之陳述及內政
      部警政署刑事警察局鑑定書，已足認被告確有原告所主張
      之前揭性騷擾行為，是尚不能以前揭監視錄影畫面並未直
      接拍攝到小巷內之狀況，即認原告主張被告有上開行為係
      屬不可採。
  　⒌依上所述，原告主張被吿有於前揭時、地，乘原告不及抗
      拒，伸手抓掐原告胸部1下，而觸摸原告胸部之性騷擾行
      為，洵屬有據，被吿辯稱其並無性騷擾原告之行為云云，
      尚非可採。
  ㈡按對他人為性騷擾者，負損害賠償責任；前項情形，雖非財
    產上之損害，亦得請求賠償相當之金額，性騷擾防治法第9
    條定有明文。次按因故意或過失，不法侵害他人之權利者，
    負損害賠償責任；又不法侵害他人之身體、健康、名譽、自
    由、信用、隱私、貞操，或不法侵害其他人格法益而情節重
    大者，被害人雖非財產上之損害，亦得請求賠償相當之金額
    ，民法第184條第1項前段、第195條第1項前段均定有有明文
    。再按慰藉金之賠償須以人格權遭遇侵害，使精神上受有痛
    苦為必要，其核給之標準固與財產上損害之計算不同，然非
    不可斟酌雙方身分資力與加害程度，及其他各種情形核定相
    當之數額；關於非財產上之損害，加害人雖應負賠償責任，
    但以相當之金額為限，民法第195條第1項定有明文，所謂相
    當，自應以實際加害情形、所造成影響，及被害者之身分地
    位與加害人經濟狀況等關係定之（最高法院47年台上字第12
    21號、51年台上字第223號判決意旨參照）。是人格法益或
    身分法益被侵害者所得請求非財產上損害之慰撫金數額，既
    無任何客觀標準可資為據，則法院量定此項金額，即應斟酌
    實際加害情形、所造成影響、被害人痛苦程度、兩造之身分
    地位、經濟狀況等情形，核定相當之數額。查被告有於上開
    時、地對原告施以性騷擾行為之事實，業經本院認定如前，
    故被告確有侵害原告身體自主權之情，原告遭受性騷擾應會
    感到驚嚇、恐懼及自尊受到傷害，身心受有影響，則其主張
    因此受有非財產上損害，應可採信，從而，原告請求被告應
    負精神上損害賠償責任，自屬有據。本院審酌被告於警詢中
    已陳稱其知道原告領有身心障礙手冊（警卷第9頁），足見
    原告明知被告心智有缺陷，卻在夜間暗巷內，趁原告不及抗
    拒而觸摸其胸部，而對原告為性騷擾之犯罪行為，造成原告
    精神上之痛苦，並考量本件事發經過、被告之侵害手段，兼
    衡原告自述其國小肄業，目前無業，收入為按月領取身心障
    礙補助5,065元及遺囑年金3,772元，被告則陳稱其沒有讀書
    、無業，孫女會給其生活費等語（本院卷第29、41頁），以
    及兩造於109至110年度財產所得調件明細表所示所得及財產
    之經濟狀況暨其2人身份地位等一切情狀，認原告請求被告
    賠償之精神慰撫金以100,000元為適當，逾此範圍之請求，
    尚難准許。
四、末按給付無確定期限者，債務人於債權人得請求給付時，經
    其催告而未為給付，自受催告時起，負遲延責任。其經債權
    人起訴而送達訴狀，或依督促程序送達支付命令，或為其他
    相類之行為者，與催告有同一之效力。遲延之債務，以支付
    金錢為標的者，債權人得請求依法定利率計算之遲延利息。
    應付利息之債務，其利率未經約定，亦無法律可據者，週年
    利率為百分之5，民法第229條第2項、第233條第1項前段及
    第203條定有明文。查本件原告對於被告之侵權行為損害賠
    償請求權，係屬於給付未有確定期限之金錢債權，而原告提
    出之刑事附帶民事起訴狀繕本乃於111年3月15日送達被告，
    有送達證書在卷可查（附民卷第13頁）。則原告請求被告給
    付100,000元，及自111年3月16日起至清償日止，按週年利
    率5％計算之法定遲延利息，於法有據，應予准許。逾此範圍
    之請求，則無理由，應予駁回。
五、綜上所述，原告依侵權行為之法律關係，請求被告給付原告
    100,000元，及自111年3月16日起至清償日止，按週年利率5
    ％計算之利息，為有理由，應予准許；逾此範圍之請求，為
    無理由，應予駁回。
六、本件原告勝訴部分，係本院就民事訴訟法第427條第1項所定
    訴訟適用簡易程序所為被告部分敗訴之判決，依同法第389
    條第1項第3款之規定，就原告勝訴部分，應依職權宣告假執
    行。併依同法第392條第2項規定，依職權宣告被告得預供相
    當之擔保金額而免為假執行。
七、本件事證已臻明確，兩造其餘主張陳述及攻擊防禦方法，經
    本院審酌後，認均不影響本件判決結果，爰不一一論述，併
    此敘明。
八、訴訟費用之依據：民事訴訟法第79條。　
中　　華　　民　　國　　111 　年　　10　　月　　14　　日
                  臺灣臺南地方法院臺南簡易庭
                                  法  官　余玟慧
以上正本係照原本作成　　　　　　　　　　　　　　　　　
如不服本判決，應判決送達後20日內，向本院提出上訴狀並表明
上訴理由(須附繕本)。如委任律師提起上訴者，應一併繳納上訴
審裁判費。 
中　　華　　民　　國　　111 　年　　10　　月　　20　　日
                                  書記官  于子寧